# 陈版，联营企业有库存股，权益法核算时，如何处理？谢谢！

提问人：xiaoself 时间：2014-03-18 13:56:56
陈版，联营企业有库存股，权益法核算时，如何处理？谢谢！

回答人：chenyiwei
此处只讨论最简单的情况：联营企业直接向其股东回购其原先发行的股份（或原股东退股）从而形成库存股，如果涉及合并报表层面子公司持有母公司股份形成库存股等情况，需根据具体的事实背景讨论，此处暂不涉及。 联营企业在确认库存股时，本身已经按照库存股的取得成本减少了其净资产。在确定权益法核算的持股比例时，应按照以下方式确定权益比例： 权益比例＝本企业持有被投资企业的实收资本份额／（被投资企业实收资本总额－被投资企业库存股所对应的实收资本金额）*100%。